【裁判字號】    98,審訴,2230
【裁判日期】    981228
【裁判案由】    給付貨款
【裁判全文】
臺灣高雄地方法院民事裁定            98年度審訴字第2230號
原      告  英屬維京群島商群體國際股份有限公司台灣分公司
法定代理人  甲○○
訴訟代理人  乙○○
被      告  艷陽企業股份有限公司
法定代理人  丙○○
                        號
訴訟代理人  丁○○
上列當事人間請求給付貨款事件，本院裁定如下：
    主  文
原告之訴及假執行之聲請均駁回。
訴訟費用由原告負擔。
    理  由
一、原告起訴主張略以：被告於民國97年7 月1 日與原告簽訂「
    影片授權出租合約書」（下稱系爭合約），由原告供給亞洲
    、西洋院線片予被告，原告已依系爭合約供應26部影片予被
    告，其費用合計為新臺幣（下同）1,246,250 元，惟被告所
    交付給付系爭費用如附表所示之支票，僅3 紙兌領，另編號
    4 至6 所示3 紙支票於屆期提示均未兌現，被告尚有556,25
    0 元未給付，為此，爰依據系爭合約法律關係，提起本訴等
    語。並聲明：(一)被告應給付原告556,250 元，及自98年2 月
    28日起至清償日止，按年息5%計算之利息。(二)願供擔保，請
    准宣告假執行。
二、按原告之訴，起訴違背第253 條、第263 條第2 項之規定，
    或其訴訟標的為確定判決之效力所及者，法院應以裁定駁回
    之。民事訴訟法第249 條第1 項第7 款定有明文。此即係訴
    訟法上所謂之一事不再理原則，故為訴訟標的之法律關係為
    確定判決之效力所及者，就該訴原告顯然無法補正，依民事
    訴訟法第249 條第1 項第7 款規定，法院即無庸進行實質審
    理，應逕以裁定駁回原告之訴。次按，調解經當事人合意而
    成立；調解成立者，與訴訟上和解有同一效力。和解成立者
    ，與確定判決有同一之效力。亦為同法第416 條第1 項、第
    380 條第1 項所明定。是如前調解筆錄與後訴訟之當事人、
    訴之聲明（即請求之事項）及訴訟標的均屬相同，而其在前
    之調解筆錄已經發生確定判決之效力者，法院應逕以裁定駁
    回原告之訴。
三、經查，本件與本院98年度審訴字第2240號清償債務案件，經
    本院於98年12月2 日以98年度審移調字第264 號併予調解，
    均告成立，其調解內容如下：「一給付內容：1.聲請人（即
    原告）自支票（票據號碼PL3UC0000000）領取之金額中，聲
    請人願返還相對人新臺幣（下同）伍拾玖萬伍仟柒佰貳拾元
    。2.聲請人自支票（票據號碼DH0000000 連續號碼至DH0000
    000 ）領取之金額中，聲請人願返還相對人壹拾肆萬玖仟玖
    佰貳拾元。3.兩造間大霹靂布袋戲合約，因聲請人違約，造
    成相對人退票五年信用成本，聲請人願賠償相對人參拾萬元
    。4.相對人願給付聲請人伍拾伍萬陸仟貳佰伍拾元，聲請人
    應返還相對人參張支票（票據號碼YC0000000 、YC0000000
    及YC0000000 、付款銀行為華南銀行北台南分行）。5.相對
    人願給付聲請人壹佰貳拾萬元，聲請人應返還相對人貳張支
    票（票據號碼YC0000000 及YC0000000 、付款銀行為華南銀
    行北台南分行）。6.兩造間2008年度群體國際電視連續劇授
    權出租契約書，因爭議致相對人損失，聲請人願賠償相對人
    壹拾捌萬元。二給付方式：兩造願就上開給付內容互為抵銷
    ，相對人願就抵銷不足額伍拾參萬陸佰壹拾元部分於民國99
    年12月31日前以匯款方式匯入聲請人所指定之帳戶（群體娛
    樂有限公司、新光銀行西門分行、0000-00-000000-0），給
    付後兩造間之下列支票共五紙（華南銀行北台南分行票據號
    碼YC0000000 、YC0000000 、YC0000000 、YC0000000 及YC
    0000000 ）之票據債權債務關係消滅，聲請人向銀行取得上
    開支票時應返還予相對人。三兩造其餘請求權均拋棄。四訴
    訟費用各自負擔」。依據本院前開調解筆錄內容，其中關於
    「一4.」所載之調解內容事項，即為本件所請求之事項，且
    參諸本院98年11月4 日調解筆錄及該調解卷卷附本件之答辯
    狀所載，該事項顯經本院併予以調解，且依本院98年12月2
    日調解程序筆錄所載，聲請人於本院前開調解成立時，當場
    亦表明願撤回本件訴訟等情（參本院98年審移調字第264 號
    聲請卷第10頁至第12頁、第20頁至第21頁、第23頁、第34頁
    至第35頁），業據本院依職權調閱前開移調事件卷宗無訛，
    堪予認定。是此，原告於該調解成立後，即發生與確定判決
    相同之效力，然原告於取得該調解筆錄後，竟主張因前開調
    解尚未履行完畢，仍續行本件訴訟，無意撤回本訴，亦有本
    院98年12月24日公務電話紀錄附卷可參（院卷第99頁），顯
    然違背一事不再理原則，且其情形無法補正，參照前揭規定
    及說明，本件原告之訴為無理由，應逕以裁定駁回之，其訴
    既經駁回，其假執行聲請亦失所附麗，併予駁回。
四、依民事訴訟法第249 條第1 項第7 款、第95條、第78條，裁
    定如主文。
中    華    民    國    98    年    12    月    28    日
                  民事第二庭  法  官  張維君
以上正本係照原本作成。
如對本裁定抗告須於裁定送達後10日內向本院提出抗告狀，並應
繳納抗告裁判費新臺幣1,000 元。
中    華    民    國    98    年    12    月    28    日
                                書記官  林怡君
附表：
┌───┬──────┬─────┐
│編號  │票     號   │金     額 │
├───┼──────┼─────┤
│  1   │YC0000000   │230,000 元│
├───┼──────┼─────┤
│  2   │YC0000000   │230,000 元│
├───┼──────┼─────┤
│  3   │YC0000000   │230,000 元│
├───┼──────┼─────┤
│  4   │YC0000000   │230,000 元│
├───┼──────┼─────┤
│  5   │YC0000000   │230,000 元│
├───┼──────┼─────┤
│  6   │YC0000000   │250,000 元│
└───┴──────┴─────┘


司法院資訊處製作；財團法人民間司法改革基金會備份。
